【裁判字號】    97,交聲,525
【裁判日期】    970520
【裁判案由】    聲明異議
【裁判全文】
臺灣彰化地方法院交通事件裁定         97年度交聲字第525號
原處分機關  交通部公路總局臺中區監理所彰化監理站
異  議  人  乙○○
即受處分人
上列異議人即受處分人因違反道路交通管理處罰條例案件，對於
交通部公路總局臺中區監理所彰化監理站中華民國97年3月19日
所為之處分聲明異議（原處分案號：彰監4字第裁64-I00000000
號），本院裁定如下：
    主  文
異議駁回。
    理  由
一原處分機關交通部公路總局臺中區監理所彰化監理站裁決意旨
  ：異議人即受處分人乙○○於民國97年2月14日晚上7時許，駕
  駛車牌號碼OE-1203號自用一般小貨車行經有燈光號誌管制之
  彰化縣彰化市○○路、埔陽街口闖紅燈，經警當場舉發，爰依
  道路交通管理處罰條例第53條第1項、第63條處罰鍰新臺幣（
  下同）2,700元，並記違規點數3點。
二異議人聲明異議意旨：異議人有時開車雖漫不經心，但本件直
  覺上並未闖紅燈，且路口有裝設監視器，可證明實情。然舉發
  之警員堅指異議人違規，且嗣後有2名騎機車之女性駕駛人闖
  紅燈，竟僅以未帶行車執照、駕駛執照舉發，足見執法不公。
  異議人雖知舉發並非最終裁判結果，但因為不想招惹警察、浪
  費時間，才當場請求以較輕違規情節舉發。
三按汽車駕駛人，行經有燈光號誌管制之交岔路口闖紅燈者，處
  1,800元以上5,400元以下罰鍰，並記違規點數3點，道路交通
  管理處罰條例第53條第1項、第63條第1項第1項第3款分別定有
  明文。又依同條例第7條之2規定反面解釋，汽車駕駛人闖紅燈
  ，經當場攔截製單舉發者，非必以科學儀器取得證據資料，始
  得證明其行為違規。
四經查：異議人上揭違規事實，業據證人即舉發本件之彰化縣警
  察局彰化分局警備隊警員甲○○於本院結證明確，復有舉發通
  知單可稽，異議人就案發當時曾向證人請求以較輕違規情節舉
  發一節亦不爭執。證人雖未以科學儀器取得異議人違規之證據
  資料，然依證人所述，其係在燈光號誌管制往前約90公尺處定
  點執行交通稽查，且無掩蔽物，並已酌扣4秒為燈光號誌變換
  之緩衝時間，衡情證人應不至於錯看，此與某些舉發案件中，
  因執行交通勤務警察掩蔽在違規頻率較高路段之樹木、房屋等
  障礙物後方，距離較遠，僅見駕駛人片段之駕駛行為，誤判可
  能性較高，從而警察證詞無法盡信之案型不同，且證人當時勤
  務既為定點執行交通稽查，對於違規車輛當會特別注意，又異
  議人既知舉發並非最終裁判結果，苟非違規，自知理虧，實無
  請求以較輕違規情節舉發之必要，是應認證人親身經歷所述屬
  實，且本件違規事實，所憑證據不以科學儀器採取者為限，已
  如上述，況路口監視器錄影資料已因逾保管期限而不存在，亦
  經證人證述在卷，無從調查其內容，異議人空言否認違規，尚
  非可採。異議人請求傳喚其子即同車乘客到庭，證明並無違規
  之消極事實，核非必要；前揭女性駕駛人係嗣後行經舉發地點
  ，亦無必要調查是否目睹異議人違規。本件事證明確，原處分
  機關據舉發之事實，予以裁罰、記點，符合道路交通管理處罰
  條例第53條第1項、第63條第1項第1項第3款規定，並無不當。
  異議人之異議無理由，應予駁回。
據上論斷，應依道路交通管理處罰條例第87條第2項、道路交通
案件處理辦法第19條，裁定如主文。
中    華    民    國    97    年    5     月    20    日
                  交通法庭      法  官  廖政勝
以上正本證明與原本無異。
如不服本裁定，應於裁定送達後5日內，向本院提出抗告狀（應
附繕本）。
中    華    民    國    97    年    5     月    20    日
                                書記官  莊何江


司法院資訊處製作；財團法人民間司法改革基金會備份。
